臺灣高等法院臺中分院刑事裁定　
111年度聲再字第166號
再審聲請人  
即受判決人  黃俊皓



上列聲請人因違反毒品危害防制條例案件，對於本院107年度上
訴字第1242號中華民國107年10月3日確定判決聲請再審，本院裁
定如下：
    主  文
再審之聲請駁回。 
    理  由
一、再審聲請人即受判決人黃俊皓（下稱聲請人）聲請意旨略以
    ：原審未依序傳喚證人鄭慶麟、陳秀秀，且證人鄭慶麟於原
    審所述容有爭議，顯非原確定判決所稱就本案相關待證事實
    均已陳述明確之情況。原審有依法應於審判期日調查證據而
    未予調查，及判決不備理由之刑事訴訟法第379條第10款、
    第14款等判決違背法令之事由，故聲請再審等語。
二、聲請人提出之書狀名稱記載為「刑事聲請再審狀」、「刑事
    補充再審理由狀」，並於案號欄上記載「109年度執更助嚴
    字第7號」、「111年度中分高刑華110聲再字第372號」，揆
    之該書狀內文係指摘本院107年度上訴字第1242號判決所為
    認事用法有違誤或不當之理由，本於解釋意思表示，應探求
    當事人之真意，不得拘泥於所用辭句之法理，及法院應為當
    事人謀求適當之訴訟救濟途徑，應認聲請人本件具狀真意，
    應係就本院107年度上訴字第1242號之第二審確定判決聲請
    再審，至其依法本應檢附本院上開判決繕本，基於其在監執
    行尚有不便之處，由本院依刑事訴訟法第429條之規定職權
    調取之，合先敘明。
三、按法院認為聲請再審之程式違背規定者，應以裁定駁回之，
    刑事訴訟法第433條定有明文。又聲請再審應以再審書狀，
    敘述理由，附具原判決之繕本及證據，提出於管轄法院為之
    ，刑事訴訟法第429條定有明文。所謂敘述理由，係指具體
    表明符合法定再審事由之原因事實而言。所稱證據，係指足
    以證明再審事由存在之證據。倘僅泛言有法定再審事由，而
    未敘明具體情形，或所述具體情形，顯與法定再審事由不相
    適合，或未提出足以證明再審事由存在之證據，均應認聲請
    再審之程序違背規定。經查聲請人向本院聲請再審，僅載稱
    ：原審未依刑事訴訟法第196條所定再行傳訊證人之相關規
    定，未依序傳喚證人鄭慶麟、陳秀秀，亦未就不傳喚為任何
    駁回之理由及說明，原審有依法應於審判期日調查證據而未
    予調查，及判決不備理由之刑事訴訟法第379條第10款、第1
    4款等判決違背法令之事由等語。因其上開內容未附具原確
    定判決繕本，亦未具體表明符合法定再審事由之原因事實及
    附具證據，經本院於民國111年7月6日裁定命聲請人應於收
    受裁定送達後5日內，補正再審理由、證據及原確定判決繕
    本，逾期如未補正者，即駁回其聲請，該裁定已合法送達至
    法務部○○○○○○○○○並由聲請人親收，嗣聲請人雖依法補呈「
    刑事補充再審理由狀」，內容載稱：證人鄭慶麟於原審所述
    容有爭議，顯非就本案相關待證事實均已陳述明確，原確定
    判決有刑事訴訟法第379條第10款、第14款所定依法應於審
    判期日調查證據而未予調查，及判決不載理由之判決違背法
    令之事由等語。惟其聲請意旨所稱：原審未依序傳喚證人鄭
    慶麟、陳秀秀，證人鄭慶麟於原審所述容有爭議等部分，並
    未附具體敘明再審理由及附具任何足以證明有刑事訴訟法第
    420條所列舉之再審事由存在之證據，於法未合；而其聲請
    意旨提出之聲請狀附件或為定執行刑之裁定、或為被駁回之
    再審案件及行政函文，顯非可作為推理未知事實真實性之已
    知事實等素材，或所得利用作為證明事實之手段，核與所謂
    之「證據」亦不相符，尚難據此認聲請人聲請再審已「附具
    證據」，顯非合法；至聲請意旨另主張原確定判決有理由未
    備、應於審判期日調查證據而未予調查之違背法令一節，乃
    係得否聲請非常上訴之範疇，亦核與再審之要件不符。揆諸
    前揭說明，本件聲請違背法律程式，應予駁回。又本件既經
    本院認聲請人再審之聲請為不合法應予駁回，即無通知聲請
    人到場聽取意見之必要，附此敘明。
四、據上論結，應依刑事訴訟法第433條前段，裁定如主文。
中　　華　　民　　國　　111 　年　　7 　　月　  25　　日
       　　 刑事第二庭  審判長法　官  何　志　通
　　　　　　　　　　　　　    法　官  許  月  馨
　　　　　　　　　　　　　　  法　官  吳  進  發     
以上正本證明與原本無異。     
如不服本裁定，得於收受送達後5日內向本院提出抗告書狀(須附
繕本)。因疫情而遲誤不變期間，得向法院聲請回復原狀。
                              書記官  洪  宛  渝 
　　　　　　　　　　　　　　　　
中　　華　　民　　國　　111 　年　　7 　　月　　25　　日